【裁判字號】    89,易,1416
【裁判日期】    891030
【裁判案由】    妨害公務
【裁判全文】
臺灣彰化地方法院刑事判決                        八十九年度易字第一四一六號
    公  訴  人  臺灣彰化地方法院檢察署檢察官
    被      告  甲○○
右列被告因妨害公務案件，經檢察官提起公訴（八十九年度偵字第四一七四號），本
院判決如左：
        主  文
甲○○對於公務員依法執行職務時，施強暴，累犯，處有期徒刑肆月，如易科罰金，
以參佰元折算壹日。
        事  實
一、甲○○於民國（下同）八十五年間因贓物案件經臺灣高雄地方法院判處有期徒刑
    八月，嗣經上訴，由臺灣高等法院高雄分院駁回上訴而確定，並於八十七年七月
    十七日執行完畢，仍不知悔改，於八十九年五月二十八日十四時五十分許，酒後
    搭乘友人李清輝所駕駛之自小客車行經國道一號公路一九六公里北向處（彰化縣
    轄），因違規行駛路肩為穿著制服之警員丙○○及乙○○攔查，甲○○下車以其
    曾任警察向依法執行職務之員警求情，請求不要開單告發，詎因求情未果，乙○○仍開立告發單並要李清輝簽收，甲○○見狀竟出拳毆打丙○○，乙○○上前制
    止，亦遭甲○○毆打，丙○○及乙○○聯手欲將甲○○帶回交通隊制作筆錄遭拒
    ，因而發生拉扯，甲○○企圖甩開時，乙○○因而碰到護欄，丙○○因此受有頸
    部及左手肘挫裂傷之傷害，乙○○則受有頸部二處挫裂傷、右手肘二處、左手肘
    一處挫裂傷併紅腫之傷害。
二、案經內政部警政署國道公路警察局第三警察隊報請臺灣彰化地方法院檢察署檢察
    官偵查起訴。
        理  由
一、訊據被告甲○○矢口否認有何犯行，辯稱：並未毆打執值之警員，是警員要抓伊
    ，伊要逃，警員站不穩自行撞到護欄受傷云云。惟查，右揭事實業據證人丙○○
    及乙○○於本院審理及偵訊時結證及證述明確，另李清輝於警訊時亦證稱被告當
    時與員警拉拉扯扯等語，復有丙○○及乙○○所寫之報告及二人之驗傷診斷書在
    卷可稽，被告空言否認犯行，顯不足採，其犯行堪以認定。
二、核被告所為，係犯刑法第一百三十五條第一項之妨害公務罪，查被告於八十五年
    間因贓物案件經臺灣高雄地方法院判處有期徒刑八月，嗣經上訴，由臺灣高等法
    院高雄分院駁回上訴而確定，並於八十七年七月十七日執行完畢，有臺灣高等法
    院被告全國前案紀錄表在卷可按，其於五年內再犯有期徒刑以上刑之罪，為累犯
    ，應依法加重其刑。爰審酌被告曾任警員，不思遵守規定，反而對於依法執行職
    務之公務員因求情未果而施強暴行為、所生危害及犯罪後之態度等一切情狀，量
    處如主文所示之刑，並諭知易科罰金之折算標準。
據上論斷，應依刑事訴訟法第二百九十九條第一項前段，刑法第一百三十五條第一項
、第四十七條、第四十一條，罰金罰鍰提高標準條例第一條前段、第二條，判決如主
文。
中      華      民      國      八十九    年      十    月      三十    日
                                          法      官  林  慧  英
右正本證明與原本無異。
如不服本判決，應於判決送達後十日內向本院提出上訴狀（須附繕本）。
                                          法院書記官  葉  春  涼
中      華      民      國      八十九    年     十一   月       四     日
刑法第一百三十五條第一項
對於公務員依法執行職務時，施強暴脅迫者，處三年以下有期徒刑、拘役或三百元以
下罰金。


司法院資訊處製作；財團法人民間司法改革基金會備份。
